# 在建工程转固时点确认。

提问人：zangxu 时间：2023-09-24 11:07:59
公司自建一栋办公楼，分别与不同施工单位签订主体、幕墙等施工合同。
相关工程已于 2022 年 12 月 31 日主体部分已基本完工；
相关工程于 2023 年 6 月通过特殊建设项目消防验收书；
于 2023 年 7 月通过开发建设局、自认资源规划局联合验收书；
目前工程尚未出具竣工验收报告。
由于公司资金限制，相关办公楼装修工程、园林绿化工程尚未投入。
请问，相关办公楼是否需要待相关装修完成后才符合达到预定可使用状态，可否将装修工程单独作为一项固定资产核算？
请问，相关主体工程转固时点如何确认？
2022 年 12 月，虽主体已基本完工，但未通过消防验收，根据《中华人民共和国消防法》规定，禁止投入使用，因此，初步考虑不满足转固条件；
2023 年，是否应当选用通过消防验收及通过联合验收孰晚时点作为转固时点?

回答人：chenyiwei
根据《企业会计准则第 4 号——固定资产》第五条规定：“固定资产的各组成部分具有不同使用寿命或者以不同方式为企业提供经济利益，适用不同折旧率或折旧方法的，应当分别将各组成部分确认为单项固定资产。”。
由于装修的使用年限与房屋主体结构不同，在房屋的整个使用年限内可能需要更新多次装修，故装修应单独确认为一项固定资产，不应并入房屋主体结构价值。
既然是确认为两项固定资产，那么就应分别考虑何时达到预定可使用状态的问题。
对于房屋主体结构，可以选用通过消防验收及通过联合验收孰晚时点作为转固时点。